Multichar_Symbols

+NI
+NA
+NAD
+NID
+Adj
+Pl
+Sg
+Obv
+Non ! used to mark the non-referring suffix
+Px1Sg
+Px2Sg
+Px3Sg
+Px1Pl
+Px21Pl
+Px2Pl
+Px3Pl
+Px4Sg/Pl
! Verb tags
+VAI
+VII
+VTI
+VTA
Adv+
Neg+
Perf+
Dur+
Fut+
Imm+ ! For imminent future
Prox+
Past+
Nonaff+
+Pl
+Sg
+Imp
+Ind
+Cnj
+Sbj
+Irr
+Pre
+Der/Nom
+Der/Nom2
+Der/Nom3
+Der/Nom4
+Der/Nom5
+Der/Caus
+Der/Caus2 
+Der/Rcpr
+Der/Rflx
+Der/Bnf
+Accomp
! Subject/Actor tags
+Unspec ! +X
+%0Sg
+%0Pl
+%0Sg/Pl
+1Sg
+2Sg
+3Sg
+1Pl
+21Pl
+2Pl
+3Pl
+4Sg
+4Pl
+5Sg/Pl
! Object/Goal tags
+%0SgO
+%0PlO
+%0Sg/PlO
+1SgO
+2SgO
+3SgO
+1PlO
+21PlO
+2PlO
+3PlO
+4SgO
+4PlO
+5Sg/PlO
+PRO+3/%0Sg
+PRO+3/%0
+PRO+3Pl
+PRO+D3Sg
+PRO+%0Pl
+INTERR
! Prenoun tags
PN/a's+
PN/aahs+
PN/aaká+
PN/aamsskááp+
PN/aapám+
PN/aapát+
PN/áápi+
PN/aatow+
PN/ahkiaap+
PN/aiist+
PN/aká+
PN/akim+
PN/akkaw+
PN/anao'k+
PN/apak+
PN/apoyi+
PN/atso't+
PN/áwatt+
PN/ayaam+
PN/i'nák+
PN/i'táám+
PN/i'táám+
PN/i'tsin+
PN/i'tsk+
PN/i'tsk+
PN/ihtsis+
PN/iinohk+
PN/iitaam+
PN/iitaam+
PN/iitoom+
PN/ííyik+
PN/ikaw+
PN/ikaw+
PN/ikaaw+
PN/ikakk+
PN/ikako+
PN/iki'ta+
PN/ikim+
PN/ikkahs+
PN/ikkak+
PN/ikksk+
PN/ikkst+
PN/ikotsk+
PN/iksi's+
PN/iksiw+
PN/iksiiksk+
PN/iksikk+
PN/iksim+
PN/iksimat+
PN/iksisap+
PN/iksissta'p+
PN/iksisto+
PN/iksow+
PN/imi+
PN/immak+
PN/inap+
PN/inn+
PN/innaap+
PN/innis+
PN/inno+
PN/inok+
PN/insstaw+
PN/ipahk+
PN/ipahp+
PN/ipahs+
PN/ipaht+
PN/ipahtsi+
PN/ipi'k+
PN/ipiiw+
PN/ipiihk+
PN/ipisat+
PN/ipíttsik+
PN/ipow+
PN/ipoohsap+
PN/ippat+
PN/ippom+
PN/ippot+
PN/ipsst+
PN/isakoow+
PN/isam+
PN/isap+
PN/iso+
PN/iss+
PN/issk+
PN/isskihta'+
PN/isspí+
PN/isspik+
PN/istaaht+
PN/istot+
PN/isttani+
PN/isttohk+
PN/isttsi+
PN/isttsik+
PN/isttsip+
PN/itapiksst+
PN/itsiw+
PN/itsiiy+
PN/itsik+
PN/itsin+
PN/iyoomok+
PN/ki'taw+
PN/ki'tsi+
PN/kiihtsip+
PN/komono+
PN/ksiw+
PN/ksikk+
PN/ksis+
PN/ma'k+
PN/maan+
PN/maká+
PN/máóhk+
PN/matóóm+
PN/matsiw+
PN/mattsi+
PN/mi'ki+
PN/mii+
PN/miinohk+
PN/míístap+
PN/mikksk+
PN/misam+
PN/mokamo't+
PN/naam+
PN/náám+
PN/naatow+
PN/naatsa+
PN/naaw+
PN/ni'tóóhk+
PN/niit+
PN/nimm+
PN/noohkíít+
PN/o'k+
PN/o'kstsik+
PN/o't+
PN/o'tak+
PN/o'tami+
PN/o'topi+
PN/o'totam+
PN/o'tsat+
PN/o'tsitsk+
PN/o'tssat+
PN/ohkit+
PN/ohko+
PN/ohkom+
PN/ohkon+
PN/ohpo+
PN/ohpok+
PN/ohsi+
PN/ohso'kap+
PN/ohsohkat+
PN/ohtow+
PN/ohtssap+
PN/ok+
PN/okaki+
PN/okamo't+
PN/ómahk+
PN/omat+
PN/omatap+
PN/omia'nist+
PN/omow+
PN/onnat+
PN/oohsi+
PN/oomok+
PN/ooto+
PN/opam+
PN/opi+
PN/opott+
PN/otahko+
PN/otam+
PN/otats+
PN/otoom+
PN/otsik+
PN/otsistap+
PN/ótssko+
PN/ottapit+
PN/pa'ksik+
PN/paahk+
PN/paahksíst+
PN/paaht+
PN/paahtsi+
PN/pi'k+
PN/pinááp+
PN/pisát+
PN/pisst+
PN/poohsap+
PN/sa+
PN/sa'kap+
PN/saahk+
PN/saat+
PN/saayippom+
PN/sahp+
PN/saikima'+
PN/saiksistt+
PN/sainnis+
PN/sainskaka'p+
PN/saip+
PN/sakak+
PN/sako+
PN/saoki+
PN/sap+
PN/sapa'kot+
PN/sata+
PN/satt+
PN/sawommit+
PN/sawotsistap+
PN/sayippom+
PN/si'k+
PN/sik+
PN/sikaapi+
PN/sikim+
PN/sikotahko+
PN/sisákk+
PN/sisik+
PN/sistsik+
PN/sitok+
PN/sitsip+
PN/sow+
PN/sohk+
PN/sok+
PN/sok+
PN/soohk+
PN/sopow+
PN/sopok+
PN/sopoya'p+
PN/ssik+
PN/ssk+
PN/sski+
PN/sskihta+
PN/sskohto+
PN/sskonát+
PN/sso+
PN/ssp+
PN/sspi+
PN/sspik+
PN/sspom+
PN/sstsaap+
PN/sstsim+
PN/wa'kot+
PN/wa's+
PN/wa'sok+
PN/waahkiááp+
PN/waaist+
PN/waaká+
PN/waami't+
PN/waamis+
PN/waamohs+
PN/waamsskaap+
PN/waanao'k+
PN/waanat+
PN/waaniit+
PN/waapat+
PN/waapatohs+
PN/waapi+
PN/waapo'k+
PN/waatow+
PN/waattsi+
PN/waawatt+
PN/waawow+
PN/waist+
PN/wattsi+
PN/wayam+
PN/yááhs+
PN/yaam+
PN/yaam+
PN/yaam+
PN/yaam+
PN/yiistap+
PN/yiss+
PN/yissk+
PN/yoohk+
PN/yoohkiit+
PN/yootsip+
! Preverb tags
PV/ohpok+
PV/saw+
PV/áákssta'+
PV/ááhkssta'+
PV/kátá'+
PV/wayák+
PV/yáak+
PV/ayáak+
PV/ayáakak+
PV/akaa+
PV/omohp+
PV/omoht+
PV/ohtatsiwa+
PV/itap+
PV/poohsap+
PV/ipoohsap+
PV/it+
PV/ist+
PV/ípssit+
PV/ohkit+
PV/miistap+
PV/yiistap+
PV/saaki+
PV/omá+
PV/iimá+
PV/á'+
PV/á+
PV/ááhk+
PV/iiht+
PV/oht+
PV/omoht+
PV/á'+
PV/á'+
PV/ikkam+
PV/oohk+
PV/ipp+
PV/iik+
PV/sska'+
PV/sstónnat+
PV/ikkam+
PV/iitsiksist+
PV/ii+
PV/na+
PV/hkana+
PV/ikkina+
PV/iiyik+
PV/ipoina+
PV/poína+
PV/sok+
PV/niit+
PV/anist+
PV/ohs+
PV/yaahs+
PV/iksistt+
PV/mato+
PV/oto+
PV/ohkott+
PV/ssáak+
PV/ohko+
PV/á+
PV/a+
PV/á'+
PV/a'kooh+
PV/á'p+
PV/ááhk+
PV/ááhkamá'p+
PV/aahksikkam+
PV/ááhksikkama'p+
PV/aahs+
PV/áák+
PV/aaksta'+
PV/aanist+
PV/ai'tamáak+
PV/áísooka+
PV/aisskahs+
PV/áka+
PV/ákáá+
PV/akisspí+
PV/akk+
PV/akoksska+
PV/ákstam+
PV/ama+
PV/amo'tap+
PV/ana+
PV/anaw+
PV/ano+
PV/anow+
PV/anow+
PV/anootap+
PV/ao'tamáak+
PV/apa'p+
PV/aso+
PV/assaak+
PV/att+
PV/awa'+
PV/ayaak+
PV/ayak+
PV/i'ssk+
PV/i'tsk+
PV/iámoohk+
PV/ihta+
PV/iihk+
PV/iihtsitok+
PV/iihtsitssitak+
PV/iik+
PV/iikska'+
PV/iima+
PV/iimaa+
PV/iimat+
PV/iin+
PV/iina+
PV/iinao'k+
PV/iinatt+
PV/iini+
PV/iinik+
PV/iitaisap+
PV/iitsiksist+
PV/iitskimaan+
PV/iiyik+
PV/íka+
PV/ika'+
PV/ika'to+
PV/ikaap+
PV/ikaiksist+
PV/ikak+
PV/ikamo't+
PV/ikapo+
PV/ikayiss+
PV/ikia'ya+
PV/ikihkiht+
PV/ikimm+
PV/ikimmat+
PV/ikipp+
PV/ikippa'+
PV/ikíppoa+
PV/ikkam+
PV/ikkam+
PV/ikkan+
PV/ikkia'+
PV/ikkihkini+
PV/ikkina+
PV/iksissto+
PV/iksissto+
PV/iksist+
PV/iksksowa'+
PV/ikssto+
PV/ikstsina'+
PV/imaat+
PV/imak+
PV/immoyi+
PV/inai't+
PV/inikk+
PV/innaahkoot+
PV/ipahkitap+
PV/ipahtsik+
PV/ipákkssa+
PV/ipakska+
PV/ipana+
PV/ipann+
PV/ipapa+
PV/ipiitsiiyóóhk+
PV/ipiitsiw+
PV/ipo't+
PV/ipoina+
PV/ipp+
PV/ippita+
PV/ippoa+
PV/ippssa'kapp+
PV/ipsstsík+
PV/ipsstsikatt+
PV/isimi+
PV/isinap+
PV/isitsip+
PV/isk+
PV/iss+
PV/isska'+
PV/isstohkana+
PV/ista'+
PV/istohk+
PV/istohkana+
PV/istsa'+
PV/istto't+
PV/isttsikohpo+
PV/isttsitsa+
PV/isttssi+
PV/itáak+
PV/ito't+
PV/iton+
PV/itsisa+
PV/itsk+
PV/itsst+
PV/káák+
PV/kaat+
PV/káátsisto+
PV/káátsisto+
PV/kakanott+
PV/kam+
PV/kan+
PV/káta'+
PV/kínnak+
PV/kipita+
PV/kipp+
PV/kotski+
PV/ksisttoyi+
PV/maak+
PV/máak+
PV/maam+
PV/maat+
PV/máát+
PV/máátaommita'p+
PV/mak+
PV/máo'k+
PV/mato+
PV/matsowá'p+
PV/matt+
PV/mátt+
PV/mattsistá'+
PV/máttsit+
PV/mi'kotsi+
PV/miiksist+
PV/miin+
PV/min+
PV/missk+
PV/misst+
PV/mo'tóí+
PV/naat+
PV/nai't+
PV/niistsikáp+
PV/niit+
PV/niit+
PV/niitá'p+
PV/níítaak+
PV/niitsi+
PV/niitsskimaan+
PV/noohk+
PV/noohkátt+
PV/o'kia'p+
PV/o'kio+
PV/o'tap+
PV/o'to+
PV/ohk+
PV/ohkan+
PV/ohkana+
PV/ohko+
PV/ohkott+
PV/ohpii+
PV/ohpiistap+
PV/ohpo'kii+
PV/ohpok+
PV/oka'p+
PV/oma+
PV/omaa+
PV/omahka+
PV/omanista+
PV/omat+
PV/omi+
PV/omiiksis+
PV/omo'tap+
PV/on+
PV/ona'+
PV/onai't+
PV/onaki+
PV/oohk+
PV/oohkanistta+
PV/oohkatt+
PV/opaksikssto+
PV/otam+
PV/oto+
PV/otomohk+
PV/piin	+
PV/piitsiyoohk+
PV/pin+
PV/po'kí+
PV/poina+
PV/sa+
PV/sa+
PV/saa+
PV/saaki+
PV/saapo'kit+
PV/saipa'+
PV/sáótat+
PV/sipi+
PV/sook+
PV/sootam+
PV/sotám+
PV/soyi+
PV/ssáak+
PV/ssap+
PV/sska'+
PV/sspi+
PV/sstahpik+
PV/sstok+
PV/sstonnat+
PV/sstsina'+
PV/stam+
PV/tatsiki+
PV/waahki+
PV/waahko+
PV/waahto+
PV/waahtsam+
PV/waahtso+
PV/waako'tsi+
PV/waaksisto+
PV/waanaoyit+
PV/waanook+
PV/waapiiwaan+
PV/wáyák+
PV/wayákiit+
PV/yáak+
PV/yámoohk+
PV/yoisstsikina+
PV/yook+

! New list of preverb tags
PV/a'kooht+
PV/a+
PV/aahksikkam+
PV/ááhkamá'p+
PV/ááhk+
PV/aahs+
PV/aaksta'+
PV/aanist+
PV/ai'tamáak+
PV/aisskahs+
PV/akaa+
PV/akisspí+
PV/akk+
PV/akoksska+
PV/áka+
PV/ama+
PV/amo'tap+
PV/ana+
PV/anaw+
PV/anist+
PV/ano+
PV/anootap+
PV/anow+
PV/ao'tamáak+
PV/apa'p+
PV/aso+
PV/assaak+
PV/att+
PV/awa'+
PV/ayaak+
PV/ayak+
PV/ayáak+
PV/hkana+
PV/i'sskaan+
PV/i'tsk+
PV/ikkam+
PV/ikkina+
PV/iksistt+
PV/ipoina+
PV/ipoohsap+
PV/ihta+
PV/ii+
PV/iihk+
PV/iiht+
PV/iihtsitok+
PV/iihtsitssitak+
PV/iik+
PV/iikska'+
PV/iima+
PV/iimaa+
PV/iimat+
PV/iimá+
PV/iin+
PV/iina+
PV/iinao'k+
PV/iinatt+
PV/iini+
PV/iinik+
PV/iitaisap+
PV/iitsiksist+
PV/iitskimaan+
PV/iiyik+
PV/ika'+
PV/ika'to+
PV/ikaap+
PV/ikaiksist+
PV/ikak+
PV/ikamo't+
PV/ikapo+
PV/ikátá'+
PV/ikayiss+
PV/ikia'ya+
PV/ikihkiht+
PV/ikimm+
PV/ikimmat+
PV/ikipp+
PV/ikippa'+
PV/ikkam+
PV/ikkan+
PV/ikkia'+
PV/ikkihkini+
PV/ikkina+
PV/iksissto+
PV/iksist+
PV/iksksowa'+
PV/ikssto+
PV/ikstsina'+
PV/ikíppoa+
PV/imaat+
PV/imak+
PV/immoyi+
PV/inai't+
PV/inikk+
PV/innaahkoot+
PV/ipahkitap+
PV/ipahtsik+
PV/ipakska+
PV/ipana+
PV/ipann+
PV/ipapa+
PV/ipiitsiiyóóhk+
PV/ipiitsiy+
PV/ipo't+
PV/ipoina+
PV/ipp+
PV/ipp+
PV/ippita+
PV/ippoa+
PV/ippssa'kapp+
PV/ipsstsikatt+
PV/ipsstsík+
PV/ipákkssa+
PV/isimi+
PV/isinap+
PV/isitsip+
PV/isk+
PV/iss+
PV/isska'+
PV/isstohkana+
PV/ist+
PV/ista'+
PV/istohk+
PV/istohkana+
PV/istsa'+
PV/istto't+
PV/isttsikohpo+
PV/isttsitsa+
PV/isttssi+
PV/it+
PV/itap+
PV/ito't+
PV/iton+
PV/itsisa+
PV/itsst+
PV/itáak+
PV/iámoohk+
PV/kaat+
PV/kakanott+
PV/kam+
PV/kan+
PV/kipita+
PV/kipp+
PV/kotski+
PV/ksisttoyi+
PV/káta'+
PV/káák+
PV/káátsisto+
PV/kínnak+
PV/maat+
PV/matt+
PV/mattsistá'+
PV/mátt+
PV/máttsit+
PV/máát+
PV/máátaommita'p+
PV/maak+
PV/maam+
PV/mak+
PV/mato+
PV/matsowá'p+
PV/mi'kotsi+
PV/miiksist+
PV/miin+
PV/miistap+
PV/min+
PV/missk+
PV/misst+
PV/mo'tóí+
PV/máak+
PV/máo'k+
PV/na+
PV/naat+
PV/nai't+
PV/niistsikáp+
PV/niit+
PV/niitsi+
PV/niitsskimaan+
PV/niitá'p+
PV/noohk+
PV/noohkátt+
PV/níítaak+
PV/o'kia'p+
PV/o'kio+
PV/o'tap+
PV/ohk+
PV/ohkan+
PV/ohkana+
PV/ohkit+
PV/ohko+
PV/ohkott+
PV/ohpii+
PV/ohpiistap+
PV/ohpo'kii+
PV/ohpok+
PV/ohs+
PV/oht+
PV/ohtatsiwa+
PV/oka'p+
PV/oma+
PV/omaa+
PV/omahka+
PV/omanista+
PV/omat+
PV/omi+
PV/omiiksist+
PV/omo'tap+
PV/omohp+
PV/omoht+
PV/omoht+
PV/omá+
PV/on+
PV/ona'+
PV/onai't+
PV/onaki+
PV/oohk+
PV/oohk+
PV/oohkanistta+
PV/oohkatt+
PV/opaksikssto+
PV/otam+
PV/oto+
PV/otomohk+
PV/piin+
PV/piitsiyoohk+
PV/pin+
PV/po'kí+
PV/poina+
PV/poohsap+
PV/poína+
PV/sa+
PV/saa+
PV/saaki+
PV/saapo'kit+
PV/saipa'+
PV/saw+
PV/sipi+
PV/sok+
PV/sook+
PV/sootam+
PV/sotám+
PV/soyi+
PV/ssap+
PV/sska'+
PV/sska'+
PV/sspi+
PV/sstahpik+
PV/sstok+
PV/sstonnat+
PV/sstsina'+
PV/sstónnat+
PV/ssáak+
PV/stam+
PV/sáótat+
PV/tatsiki+
PV/waahki+
PV/waahko+
PV/waahto+
PV/waahtsam+
PV/waahtso+
PV/waako'tsi+
PV/waaksisto+
PV/waanaoyit+
PV/waanook+
PV/waapiiwaan+
PV/wayák+
PV/wayákiit+
PV/wáyák+
PV/yaahs+
PV/yiistap+
PV/yoisstsikina+
PV/yook+
PV/yáak+
PV/yámoohk+
PV/á'p+
PV/á+
PV/á'+
PV/áka+
PV/ákstam+
PV/ákáá+
PV/ááhk+
PV/ááhkamá'p+
PV/ááhksikkama'p+
PV/áák+
PV/áísooka+
PV/íka+
PV/ípssit+

! Flag diacritics to be used
@U.person.NI@
@U.person.KI@
@U.person.OT@
@U.person.NULL@
@U.stem.PRE@
@U.stem.NON@
@U.stem.DEP@
@U.stem.SHORT@
@P.person.NI@
@P.person.KI@
@P.person.OT@
@P.person.NULL@
@R.person.NULL@
@R.person.OT@
@D.person.NULL@
@D.person.OT@
@P.im.IM@
@R.im.IM@
@D.im.IM@
@P.number.SG@
@P.number.PL@
@D.number.SG@
@D.number.PL@
@P.noun.PRE@
@P.noun.NON@
@R.noun.PRE@
@R.noun.NON@
! Verb flags
@R.accomp.A@
@R.person.NI@
@R.person.KI@
@R.person.KII@
@R.person.OT@
@R.person.YI@
@R.person.IMP@
@R.person.NULL@
@P.person.NI@
@P.person.KI@
@P.person.KII@
@P.person.OT@
@P.person.YI@
@P.person.IMP@
@P.person.NULL@
@R.mode.IND@
@R.mode.CON@
@R.mode.SUB@
@R.mode.IRR@
@R.mode.IMP@
@P.mode.IND@
@P.mode.CON@
@P.mode.SUB@
@P.mode.IRR@
@P.mode.IMP@
@D.person.NULL@
@D.person.OT@
@P.class.VAI@
@P.class.VII@
@P.class.VTI@
@P.class.VTA@
@R.class.VAI@
@R.class.VII@
@R.class.VTI@
@R.class.VTA@
@P.pos.VAI@
@P.pos.VII@
@P.pos.VTI@
@P.pos.VTA@
@R.pos.VAI@
@R.pos.VII@
@R.pos.VTI@
@R.pos.VTA@
@P.assoc.A@
@R.assoc.A@
@P.class.NOUN@
@P.class.VERB@
@R.class.NOUN@
@R.class.VERB@
@P.pos.NA@
@P.pos.NI@
@R.pos.NA@
@R.pos.NI@
@P.pos.NOUN@
@P.pos.VERB@
@R.pos.NOUN@
@R.pos.VERB@

! Constraining preverb recycling
@D.pvcount@
@P.pvcount.1@
@P.pvcount.2@
@P.pvcount.3@
@P.pvcount.4@
@P.pvcount.5@
@R.pvcount.1@
@R.pvcount.2@
@R.pvcount.3@
@R.pvcount.4@
@R.pvcount.5@
@D.pvcountf@
@P.pvcountf.1@
@P.pvcountf.2@
@P.pvcountf.3@
@R.pvcountf.1@
@R.pvcountf.2@
@R.pvcountf.3@
! Constraining preverb recycling
@D.pvcount@
@P.pvcount.1@
@P.pvcount.2@
@P.pvcount.3@
@P.pvcount.4@
@P.pvcount.5@
@P.pvcount.6@
@P.pvcount.7@
@P.pvcount.8@
@R.pvcount.1@
@R.pvcount.2@
@R.pvcount.3@
@R.pvcount.4@
@R.pvcount.5@
@R.pvcount.6@
@R.pvcount.7@
@D.pvcountf@
@P.pvcountf.1@
@P.pvcountf.2@
@P.pvcountf.3@
@P.pvcountf.4@
@R.pvcountf.1@
@R.pvcountf.2@
@R.pvcountf.3@
@D.pncount@
@P.pncount.1@
@P.pncount.2@
@P.pncount.3@
@R.pncount.1@
@R.pncount.2@
@R.pncount.3@
@D.encount@
@P.encount.1@
@P.encount.2@
@R.encount.1@
@R.encount.2@
@P.count1.P@
@P.count1.N@
@P.count1.T@
@P.count1.A@
@R.count1.P@
@R.count1.N@
@R.count1.T@
@R.count1.A@

! Special_characters
i2
i3
í2
í3
a2
a3
a4
á2 
á3 
á4
o2
ó2
m2
n2
'
%^SP
%<
%>


! Desired input-output
! Input: @U.person.NI@ 0
! Output: @U.person.NI@ nit 
! -> LEXC: @U.person.NI@0: @U.person.NI@ nit

LEXICON Root
NOUN_PREFIXES ;

! Blackfoot Regular Noun Inflectional Morphology

LEXICON NOUN_PREFIXES
NOUN_INDEP_PREFIXES ;
NOUN_SHORT_PREFIXES ;

LEXICON NOUN_INDEP_PREFIXES
@P.person.NI@:@P.person.NI@nit%<    PRE_INDEP_FLAG ;
@P.person.KI@:@P.person.KI@kit%<    PRE_INDEP_FLAG ;
@P.person.OT@:@P.person.OT@ot%<     PRE_INDEP_FLAG ;
@P.person.NULL@0                    PRE_INDEP_FLAG ;

LEXICON PRE_INDEP_FLAG
@P.class.NOUN@ PRENOUNS ;
@P.class.VERB@ PREFIXES ;

! LEXICON NON_INDEP_FLAG
! PRENOUNS ;

LEXICON NOUN_SHORT_PREFIXES
@P.person.NI@:@P.person.NI@n%<    DEP_STEMS ;
@P.person.KI@:@P.person.KI@k%<    DEP_STEMS ;
@P.person.OT@:@P.person.OT@w%<    DEP_STEMS ;

! This is the preverb set, which can only combine with verb suffixes

LEXICON PREFIXES
@P.count1.N@@P.count1.T@@P.count1.A@@P.count1.P@@P.count1.N@@P.count1.T@@P.count1.A@@P.count1.P@ 0 PV_COUNTER1 ;
@R.mode.IND@@P.count1.N@Neg+:@R.mode.IND@@P.count1.N@%^SPi2máát BOUND1 ;
@R.mode.IMP@@P.count1.N@Neg+:@R.mode.IMP@@P.count1.N@%^SPi2miin BOUND1 ;
@R.mode.IMP@@P.count1.N@Neg+:@R.mode.IMP@@P.count1.N@%^SPi2piin BOUND1 ;
@R.mode.IND@@P.count1.N@PV/máátaommita'p+:@R.mode.IND@@P.count1.N@%^SPmáátaommita'p BOUND1 ;
@P.count1.P@PV/ikátá'+:@P.count1.P@i2kátá' BOUND1 ;
@P.count1.T@Imm+:@P.count1.T@ayáak BOUND1 ;
@P.count1.T@Dur+:@P.count1.T@á BOUND1 ;
@P.count1.T@Fut+:@P.count1.T@yáak BOUND1 ;
@P.count1.T@Past+:@P.count1.T@ii BOUND1 ;
@P.count1.A@Perf+:@P.count1.A@akáa BOUND1 ;
@P.count1.A@Perf+:@P.count1.A@ikáa BOUND1 ;
@P.count1.A@Perf+:@P.count1.A@okáa BOUND1 ; ! enumerating this one because it appears in these three forms

LEXICON BOUND1
0:%< PV_COUNTER1 ;

LEXICON PV_COUNTER1
@D.pvcountf@@R.count1.N@@P.pvcountf.1@@R.count1.N@ PREFIXES ;
@R.pvcountf.1@@R.count1.T@@P.pvcountf.2@@R.count1.T@ PREFIXES ;
@R.pvcountf.2@@R.count1.A@@P.pvcountf.3@@R.count1.A@ PREFIXES ;
@R.pvcountf.3@@R.count1.P@@P.pvcountf.4@@R.count1.P@ PREFIXES ;
0 PRENOUNS ;
 
LEXICON PRENOUNS
0 NOUN_STEMS ;
@P.assoc.A@PV/ohpok+:@P.assoc.A@%^SPohpok BOUND ;
PV/saw+:saw BOUND ;
@R.mode.CON@PV/áákssta'+:@R.mode.CON@%^SPáákssta'	BOUND ;
@R.mode.CON@PV/ááhkssta'+:@R.mode.CON@%^SPááhkssta' BOUND ;
!! New list of preverbs
PV/a'kooht+:a'kooht BOUND ;
PV/ááhkamá'p+:%^SPááhkamá'p BOUND ;
PV/ááhk+:%^SPááhk BOUND ;
PV/aahksikkam+:%^SPaahksikkam BOUND ;
PV/aahs+:aahs BOUND ;
PV/aaksta'+:aaksta' BOUND ;
PV/aanist+:%^SPaanist BOUND ;
PV/ai'tamáak+:ai'tamáak BOUND ;
PV/aisskahs+:aisskahs BOUND ;
PV/akisspí+:akisspí BOUND ;
PV/akk+:akk BOUND ;
PV/akoksska+:akoksska BOUND ;
PV/áka+:%^SPa4ka BOUND ;
PV/ama+:ama BOUND ;
PV/amo'tap+:amo'tap BOUND ;
PV/anaw+:anaw BOUND ;
PV/anist+:anist BOUND ;
PV/ano+:anow BOUND ;
PV/anootap+:anootap BOUND ;
PV/anow+:anow BOUND ;
PV/ao'tamáak+:ao'tamáak BOUND ;
PV/apa'p+:apa'p BOUND ;
PV/aso+:aso BOUND ;
PV/assaak+:assaak BOUND ;
PV/att+:att BOUND ;
PV/awa'+:awa' BOUND ;
PV/hkana+:hkana BOUND ;
PV/i'sskaan+:i2'sskaan BOUND ;
PV/i'tsk+:i'tsk BOUND ;
PV/ihta+:ihtaw BOUND ;
! @P.count1.P@PV/ii+:@P.count1.P@ii BOUND ;
PV/iihk+:iihk BOUND ;
PV/iiht+:iiht BOUND ;
PV/iihtsitok+:i3htsitok BOUND ;
PV/iihtsitssitak+:iihtsitssitak BOUND ;
PV/iik+:i2ik BOUND ;
PV/iikska'+:iikska' BOUND ;
PV/iima+:iima BOUND ;
PV/iimaa+:i3maa BOUND ;
PV/iimat+:iimat BOUND ;
PV/iimá+:iimá BOUND ;
PV/iin+:iin BOUND ;
PV/iina+:iina BOUND ;
PV/iinao'k+:iinao'k BOUND ;
PV/iinatt+:iinatt BOUND ;
PV/iini+:iini BOUND ;
PV/iinik+:iinik BOUND ;
PV/iitaisap+:iitaisap BOUND ;
PV/iitsiksist+:iitsiksist BOUND ;
PV/iitskimaan+:iitskimaan BOUND ;
PV/iiyik+:iiyik BOUND ;
PV/ika'+:ika' BOUND ;
PV/ika'to+:i2ka'to BOUND ;
PV/ikaap+:i2kaap BOUND ;
PV/ikaiksist+:i2kaiksist BOUND ;
PV/ikak+:ikak BOUND ;
PV/ikamo't+:ikamo't BOUND ;
PV/ikapo+:ikapo BOUND ;
PV/ikayiss+:ikayiss BOUND ;
PV/ikia'ya+:ikia'ya BOUND ;
PV/ikihkiht+:ikihkiht BOUND ;
PV/ikimm+:ikimm BOUND ;
PV/ikimmat+:i2kimmat BOUND ;
PV/ikipp+:i2kipp BOUND ;
PV/ikippa'+:i2kippa' BOUND ;
PV/ikkam+:i2kkam BOUND ;
PV/ikkan+:ikkan BOUND ;
PV/ikkia'+:ikkia' BOUND ;
PV/ikkihkini+:ikkihkini BOUND ;
PV/ikkina+:ikkina BOUND ;
PV/iksissto+:i2ksissto BOUND ;
PV/iksist+:iksist BOUND ;
PV/iksksowa'+:iksksowa' BOUND ;
PV/ikssto+:ikssto BOUND ;
PV/ikstsina'+:ikstsina' BOUND ;
PV/ikstsina'+:kstsina' BOUND ;
PV/ikíppoa+:ikíppoa BOUND ;
PV/imaat+:imaat BOUND ;
PV/imak+:imak BOUND ;
PV/immoyi+:immoyi BOUND ;
PV/inai't+:inai't BOUND ;
PV/inikk+:i2nikk BOUND ;
PV/innaahkoot+:innaahkoot BOUND ;
PV/ipahkitap+:ipahkitap BOUND ;
PV/ipahtsik+:i2pahtsik BOUND ;
PV/ipakska+:ipakska BOUND ;
PV/ipana+:ipana BOUND ;
PV/ipann+:i2pann BOUND ;
PV/ipapa+:ipapa BOUND ;
PV/ipiitsiiyóóhk+:%^SPi2piitsiiyóóhk BOUND ;
PV/ipiitsiy+:%^SPi2piitsiy BOUND ;
PV/ipo't+:i2po't BOUND ;
PV/ipoina+:ipoina BOUND ;
PV/ipp+:%^SPipp BOUND ;
PV/ipp+:ipp BOUND ;
PV/ippita+:ippita BOUND ;
PV/ippoa+:ippoa BOUND ;
PV/ippssa'kapp+:ippssa'kapp BOUND ;
PV/ipsstsikatt+:i2psstsikatt BOUND ;
PV/ipsstsík+:i2psstsík BOUND ;
PV/ipákkssa+:i2pákkssa BOUND ;
PV/isimi+:i2simi BOUND ;
PV/isinap+:i2sinap BOUND ;
PV/isitsip+:isitsip BOUND ;
PV/isk+:isk BOUND ;
PV/iss+:iss BOUND ;
PV/isska'+:isska' BOUND ;
PV/isstohkana+:isstohkana BOUND ;
PV/ist+:ist BOUND ;
PV/ista'+:ista' BOUND ;
PV/istohk+:istohk BOUND ;
PV/istohkana+:istohkana BOUND ;
PV/istsa'+:i2stsa' BOUND ;
PV/istto't+:i2stto't BOUND ;
PV/isttsikohpo+:i2sttsikohpo BOUND ;
PV/isttsitsa+:i2sttsitsa BOUND ;
PV/isttssi+:i2sttssi BOUND ;
PV/it+:it BOUND ;
PV/itap+:itap BOUND ;
PV/ito't+:ito't BOUND ;
PV/iton+:iton BOUND ;
PV/itsisa+:itsisa BOUND ;
PV/itsst+:itsst BOUND ;
PV/itáak+:itáak BOUND ;
PV/iámoohk+:iámoohk BOUND ;
PV/kaat+:kaat BOUND ;
PV/kakanott+:i2kakanott BOUND ;
PV/kam+:kam BOUND ;
PV/kan+:hkan BOUND ;
PV/kipita+:kipita BOUND ;
PV/kipita+:ippita BOUND ; ! enumerating this because the dictionary has two alternative forms
PV/kipp+:ki2pp BOUND ; !
PV/kotski+:i2kotski BOUND ;
PV/ksisttoyi+:ksisttoyi BOUND ;
PV/káta'+:káta' BOUND ;
PV/káák+:i2káák BOUND ;
PV/káátsisto+:káátsisto BOUND ;
PV/kínnak+:kínnak BOUND ;
PV/mattsistá'+:%^SPmattsistá' BOUND ; ! Allomorphy of matt- dealt with as an exception in the phonology
PV/mátt+:%^SPmátt BOUND ;
PV/máttsit+:%^SPmáttsit BOUND ;
PV/maak+:maak BOUND ;
PV/maam+:%^SPmaam BOUND ;
PV/mak+:mak BOUND ;
PV/mato+:mato BOUND ;
PV/matsowá'p+:matsowá'p BOUND ;
PV/mi'kotsi+:mi'kotsi BOUND ;
PV/miiksist+:miiksist BOUND ;
PV/miistap+:miistap BOUND ;
PV/min+:min BOUND ;
PV/missk+:missk BOUND ;
PV/misst+:misst BOUND ;
PV/mo'tóí+:mo'tóí BOUND ;
PV/máak+:%^SPi2máak BOUND ;
PV/máo'k+:%^SPmáo'k BOUND ;
PV/na+:na BOUND ;
PV/naat+:%^SPnaat BOUND ;
PV/nai't+:nai't BOUND ;
PV/niistsikáp+:niistsikáp BOUND ;
PV/niit+:niit BOUND ;
PV/niitsi+:niitsi BOUND ;
PV/niitsskimaan+:niitsskimaan BOUND ;
PV/niitá'p+:ni2itá'p BOUND ;
PV/noohk+:%^SPnoohk BOUND ;
PV/noohkátt+:%^SPnoohkátt BOUND ;
PV/noohkátt+:noohkátt BOUND ; ! I am doing this because there are two acceptable variants listed in the dictionary
PV/níítaak+:ní2ítaak BOUND ;
PV/o'kia'p+:o'kia'p BOUND ;
PV/o'kio+:o'kio BOUND ;
PV/o'tap+:o'tap BOUND ;
PV/ohk+:ohk BOUND ;
PV/ohkan+:ohkan BOUND ;
PV/ohkana+:ohkana BOUND ;
PV/ohkit+:ohkit BOUND ;
PV/ohko+:ohko BOUND ;
PV/ohkott+:ohkott BOUND ;
PV/ohpii+:ohpii BOUND ;
PV/ohpiistap+:ohpiistap BOUND ;
PV/ohpo'kii+:ohpo'kii BOUND ;
PV/ohpo'kii+:hpo'kii BOUND ; ! The reason I'm copying this is that evidently, the oh- here can sometimes dissapear in initial position, but not always.
PV/ohpok+:ohpok BOUND ;
PV/ohs+:ohs BOUND ;
PV/oht+:oht BOUND ;
PV/ohtatsiwa+:%^SPohtatsiwa BOUND ;
PV/oka'p+:oka'p BOUND ;
PV/oma+:oma BOUND ;
PV/omaa+:omaa BOUND ;
PV/omahka+:omahka BOUND ;
PV/omanista+:omanista BOUND ;
PV/omat+:omat BOUND ;
PV/omi+:omi BOUND ;
PV/omiiksist+:omiiksist BOUND ;
PV/omo'tap+:omo'tap BOUND ;
PV/omohp+:%^SPomohp BOUND ;
PV/omoht+:%^SPomoht BOUND ;
PV/omoht+:omoht BOUND ;
PV/omá+:omá BOUND ;
PV/on+:on BOUND ;
PV/ona'+:ona' BOUND ;
PV/onai't+:onai't BOUND ;
PV/onaki+:onaki BOUND ;
PV/oohk+:%^SPoohk BOUND ;
PV/oohk+:oohk BOUND ;
PV/oohkanistta+:oohkanistta BOUND ;
PV/oohkatt+:oohkatt BOUND ;
PV/opaksikssto+:opaksikssto BOUND ;
PV/otam+:otam BOUND ;
PV/oto+:oto BOUND ;
PV/otomohk+:otomohk BOUND ;
PV/piin+:piin BOUND ;
PV/piitsiyoohk+:piitsiyoohk BOUND ;
PV/pin+:pin BOUND ;
PV/po'kí+:po'kí BOUND ;
PV/poina+:poina BOUND ;
PV/poohsap+:poohsap BOUND ;
PV/poína+:i2poína BOUND ;
PV/sa+:saw BOUND ;
PV/saa+:saaw BOUND ;
PV/saaki+:i2saaki BOUND ;
PV/saapo'kit+:i2saapo'kit BOUND ;
PV/saipa'+:saipa' BOUND ;
PV/sipi+:i2sipi BOUND ;
PV/sok+:i2sok BOUND ;
PV/sook+:i2sook BOUND ;
PV/sootam+:i2sootam BOUND ;
PV/sotám+:sotám BOUND ;
PV/soyi+:soyi BOUND ;
PV/ssap+:i2ssap BOUND ;
PV/sska'+:sska' BOUND ;
PV/sska'+:sska' BOUND ;
PV/sspi+:sspi BOUND ;
PV/sstahpik+:sstahpik BOUND ;
PV/sstok+:sstok BOUND ;
PV/sstonnat+:sstonnat BOUND ;
PV/sstsina'+:sstsina' BOUND ;
PV/sstónnat+:sstónnat BOUND ;
PV/ssáak+:i2ssáak BOUND ;
PV/stam+:i2stam BOUND ;
PV/sáótat+:sáótat BOUND ;
PV/tatsiki+:i2tatsiki BOUND ;
PV/waahki+:waahki BOUND ;
PV/waahko+:waahko BOUND ;
PV/waahto+:waahto BOUND ;
PV/waahtsam+:waahtsam BOUND ;
PV/waahtso+:waahtso BOUND ;
PV/waako'tsi+:waako'tsi BOUND ;
PV/waaksisto+:waaksisto BOUND ;
PV/waanaoyit+:waanaoyit BOUND ;
PV/waanook+:waanook BOUND ;
PV/waapiiwaan+:waapiiwaan BOUND ;
PV/wayák+:wayák BOUND ;
PV/wayákiit+:wayákiit BOUND ;
PV/wáyák+:wáyák BOUND ;
PV/yaahs+:yaahs BOUND ;
PV/yiistap+:yi2istap BOUND ;
PV/yoisstsikina+:yoisstsikina BOUND ;
PV/yook+:yook BOUND ;
PV/yámoohk+:yámoohk BOUND ;
PV/á'p+:á'p BOUND ;
PV/á'+:á' BOUND ;
PV/áka+:áka BOUND ;
PV/ákstam+:ákstam BOUND ;
PV/ákáá+:ákáá BOUND ;
PV/ááhk+:ááhk BOUND ;
PV/ááhkamá'p+:ááhkamá'p BOUND ;
PV/ááhksikkama'p+:ááhksikkama'p BOUND ;
PV/áák+:áák BOUND ;
PV/áísooka+:áísooka BOUND ;
PV/íka+:íka BOUND ;
PV/ípssit+:ípssit BOUND ;
PN/a's+:a's	BOUND ;
PN/aahs+:aahs	BOUND ;
PN/aaká+:aaká	BOUND ;
PN/aamsskááp+:aamsskááp	BOUND ;
PN/aapám+:aapám	BOUND ;
PN/aapát+:aapát	BOUND ;
PN/áápi+:áápi	BOUND ;
PN/aatow+:aatow	BOUND ;
PN/ahkiaap+:ahkiaap	BOUND ;
PN/aiist+:aiist	BOUND ;
PN/aká+:aká	BOUND ;
PN/akim+:akim	BOUND ;
PN/akkaw+:akkaw	BOUND ;
PN/anao'k+:anao'k	BOUND ;
PN/apak+:apak	BOUND ;
PN/apoyi+:apoyi	BOUND ;
PN/atso't+:atso't	BOUND ;
PN/áwatt+:áwatt	BOUND ;
PN/ayaam+:ayaam	BOUND ;
PN/ayaam+:iyaam	BOUND ; ! Initial variation of ayaam
PN/i'nák+:i'nák	BOUND ;
PN/i'táám+:i'táám	BOUND ;
PN/i'tsin+:i'tsin	BOUND ;
PN/i'tsk+:i'tsk	BOUND ;
PN/i'tsk+:i'tsk	BOUND ;
PN/ihtsis+:ihtsis	BOUND ;
PN/iinohk+:iinohk	BOUND ;
PN/iitaam+:iitaam	BOUND ;
PN/iitoom+:iitoom	BOUND ;
PN/ííyik+:ííyik	BOUND ;
PN/ikaw+:ikaw	BOUND ;
PN/ikaaw+:ikaaw	BOUND ;
PN/ikakk+:ikakk	BOUND ;
PN/ikako+:ikako	BOUND ;
PN/iki'ta+:i2ki'ta	BOUND ;
PN/ikim+:ikim	BOUND ;
PN/ikim+:akim	BOUND ; ! Alternation of ikim-
PN/ikkahs+:ikkahs	BOUND ;
PN/ikkak+:ikkak	BOUND ;
PN/ikksk+:i2kksk	BOUND ;
PN/ikkst+:ikkst	BOUND ;
PN/ikotsk+:ikotsk	BOUND ;
PN/iksi's+:iksi's	BOUND ;
PN/iksiw+:iksiw	BOUND ;
PN/iksiiksk+:i2ksiiksk	BOUND ;
PN/iksikk+:iksikk	BOUND ;
PN/iksim+:iksim	BOUND ;
PN/iksimat+:iksimat	BOUND ;
PN/iksisap+:i2ksisap	BOUND ;
PN/iksissta'p+:i2ksissta'p	BOUND ;
PN/iksisto+:i2ksisto	BOUND ;
PN/iksow+:iksow	BOUND ;
PN/imi+:i2mi	BOUND ;
PN/immak+:immak	BOUND ;
PN/inap+:inap	BOUND ;
PN/inn+:i2nn	BOUND ;
PN/innaap+:innaap	BOUND ;
PN/innis+:innis	BOUND ;
PN/inno+:i2nno	BOUND ;
PN/inok+:inok	BOUND ;
PN/insstaw+:insstaw	BOUND ;
PN/ipahk+:ipahk	BOUND ;
PN/ipahp+:ipahp	BOUND ;
PN/ipahs+:i2pahs	BOUND ;
PN/ipahs+:apahs	BOUND ; ! Initial alternation of ipahs-
PN/ipaht+:ipaht	BOUND ;
PN/ipahtsi+:i2pahtsi	BOUND ;
PN/ipi'k+:ipi'k	BOUND ;
PN/ipiiw+:i2piiw	BOUND ;
PN/ipiihk+:i2piihk	BOUND ;
PN/ipisat+:ipisat	BOUND ;
PN/ipíttsik+:i2píttsik	BOUND ;
PN/ipow+:ipow	BOUND ;
PN/ipoohsap+:ipoohsap	BOUND ;
PN/ippat+:ippat	BOUND ;
PN/ippom+:ippom	BOUND ;
PN/ippot+:i2ppot	BOUND ;
PN/ipsst+:ipsst	BOUND ;
PN/isakoow+:isakoow	BOUND ;
PN/isam+:isam	BOUND ;
PN/isap+:isap	BOUND ;
PN/iso+:iso	BOUND ;
PN/iss+:iss	BOUND ;
PN/issk+:issk	BOUND ;
PN/isskihta'+:isskihta'	BOUND ;
PN/isspí+:isspí	BOUND ;
PN/isspik+:isspik	BOUND ;
PN/istaaht+:i2staaht	BOUND ;
PN/istot+:istot	BOUND ;
PN/isttani+:i2sttani	BOUND ;
PN/isttohk+:isttohk	BOUND ;
PN/isttsi+:isttsi	BOUND ;
PN/isttsik+:isttsik	BOUND ;
PN/isttsip+:i2sttsip	BOUND ;
PN/itapiksst+:itapiksst	BOUND ;
PN/itsiw+:itsiw	BOUND ;
PN/itsiiy+:itsiiy	BOUND ;
PN/itsik+:itsik	BOUND ;
PN/itsin+:itsin	BOUND ;
PN/iyoomok+:iyoomok	BOUND ;
PN/ki'taw+:ki'taw	BOUND ;
PN/ki'tsi+:ki'tsi	BOUND ;
PN/kiihtsip+:kiihtsip	BOUND ;
PN/komono+:hkomono	BOUND ;
PN/ksiw+:i2ksiw	BOUND ;
PN/ksikk+:ksikk	BOUND ;
PN/ksis+:ksis	BOUND ;
PN/ma'k+:ma'k	BOUND ;
PN/maan+:maan	BOUND ;
PN/maká+:maká	BOUND ;
PN/máóhk+:máóhk	BOUND ;
PN/matóóm+:matóóm	BOUND ;
PN/matsiw+:matsiw	BOUND ;
PN/matsiw+:itsiw	BOUND ;
PN/mattsi+:mattsi	BOUND ;
PN/mi'ki+:mi'ki	BOUND ;
PN/mii+:mii	BOUND ;
PN/miinohk+:miinohk	BOUND ;
PN/míístap+:míístap	BOUND ;
PN/mikksk+:mikksk	BOUND ;
PN/misam+:misam	BOUND ;
PN/mokamo't+:mokamo't	BOUND ;
PN/naam+:naam	BOUND ;
PN/náám+:náám	BOUND ; ! Problem Áaks>am>ito’too<wa.'(S)he will arrive here needlessly.' I am duplicating it because it's too weird.
PN/náám+:i2ám	BOUND ;
PN/naatow+:naatow	BOUND ;
PN/naatsa+:naatsa	BOUND ;
PN/naaw+:naaw	BOUND ;
PN/ni'tóóhk+:ni2'tóóhk	BOUND ;
PN/niit+:niit	BOUND ;
PN/nimm+:nimm	BOUND ;
PN/noohkíít+:noohkíít	BOUND ;
PN/o'k+:o'k	BOUND ;
PN/o'kstsik+:o'kstsik	BOUND ;
PN/o't+:o't	BOUND ;
PN/o'tak+:o'tak	BOUND ;
PN/o'tami+:o'tami	BOUND ;
PN/o'topi+:o'topi	BOUND ;
PN/o'totam+:o'totam	BOUND ;
PN/o'tsat+:o'tsat	BOUND ;
PN/o'tsitsk+:o'tsitsk	BOUND ;
PN/o'tssat+:o'tssat	BOUND ;
PN/ohkit+:ohkit	BOUND ;
PN/ohko+:ohko	BOUND ;
PN/ohkom+:ohkom	BOUND ;
PN/ohkon+:ohkon	BOUND ;
PN/ohpo+:ohpo	BOUND ;
PN/ohpok+:ohpok	BOUND ;
PN/ohsi+:ohsi	BOUND ;
PN/ohso'kap+:ohso'kap	BOUND ;
PN/ohsohkat+:ohsohkat	BOUND ;
PN/ohtow+:ohtow	BOUND ;
PN/ohtssap+:ohtssap	BOUND ;
PN/ok+:ok	BOUND ;
PN/okaki+:okaki	BOUND ;
PN/okamo't+:okamo't	BOUND ;
PN/ómahk+:ómahk	BOUND ;
PN/omat+:omat	BOUND ;
PN/omatap+:omatap	BOUND ;
PN/omia'nist+:omia'nist	BOUND ;
PN/omow+:omow	BOUND ;
PN/onnat+:onnat	BOUND ;
PN/oohsi+:oohsi	BOUND ;
PN/oomok+:oomok	BOUND ;
PN/ooto+:ooto	BOUND ;
PN/opam+:opam	BOUND ;
PN/opi+:opi	BOUND ;
PN/opott+:opott	BOUND ;
PN/otahko+:otahko	BOUND ;
PN/otam+:otam	BOUND ;
PN/otats+:otats	BOUND ;
PN/otoom+:otoom	BOUND ;
PN/otsik+:otsik	BOUND ;
PN/otsistap+:otsistap	BOUND ;
PN/ótssko+:ótssko	BOUND ;
PN/ottapit+:ottapit	BOUND ;
PN/pa'ksik+:pa'ksik	BOUND ;
PN/paahk+:i2paahk	BOUND ;
PN/paahksíst+:paahksíst	BOUND ;
PN/paaht+:paaht	BOUND ;
PN/paahtsi+:paahtsi	BOUND ;
PN/pi'k+:pi'k	BOUND ;
PN/pinááp+:pi2nááp	BOUND ;
PN/pisát+:i2pisát	BOUND ;
PN/pisst+:pisst	BOUND ;
PN/poohsap+:i2poohsap	BOUND ;
PN/sa+:sa	BOUND ;
PN/sa'kap+:sa'kap	BOUND ;
PN/saahk+:saahk	BOUND ;
PN/saat+:saat	BOUND ;
PN/saayippom+:saayippom	BOUND ;
PN/sahp+:sahp	BOUND ;
PN/saikima'+:i2saikima'	BOUND ;
PN/saiksistt+:saiksistt	BOUND ;
PN/sainnis+:sainnis	BOUND ;
PN/sainskaka'p+:sainskaka'p	BOUND ;
PN/saip+:saip	BOUND ;
PN/sakak+:sakak	BOUND ;
PN/sako+:sako	BOUND ;
PN/saoki+:saoki	BOUND ;
PN/sap+:sap	BOUND ;
PN/sapa'kot+:sapa'kot	BOUND ;
PN/sata+:sata	BOUND ;
PN/satt+:satt	BOUND ;
PN/sawommit+:sawommit	BOUND ;
PN/sawotsistap+:sawotsistap	BOUND ;
PN/sayippom+:sayippom	BOUND ;
PN/si'k+:si'k	BOUND ;
PN/sik+:sik	BOUND ;
PN/sikaapi+:sikaapi	BOUND ;
PN/sikim+:i2sikim	BOUND ;
PN/sikotahko+:sikotahko	BOUND ;
PN/sisákk+:sisákk	BOUND ;
PN/sisik+:sisik	BOUND ;
PN/sistsik+:i2sistsik	BOUND ;
PN/sitok+:sitok	BOUND ;
PN/sitsip+:i2sitsip	BOUND ;
PN/sow+:sow	BOUND ;
PN/sohk+:sohk	BOUND ;
PN/sok+:i2sok	BOUND ;
PN/sok+:sok	BOUND ;
PN/soohk+:soohk	BOUND ;
PN/sopow+:i2sopow	BOUND ;
PN/sopok+:i2sopok	BOUND ;
PN/sopoya'p+:i2sopoya'p	BOUND ;
PN/ssik+:i2ssik	BOUND ;
PN/ssk+:ssk	BOUND ;
PN/sski+:sski	BOUND ;
PN/sskihta+:i2sskihta	BOUND ;
PN/sskohto+:i2sskohto	BOUND ;
PN/sskonát+:i2sskonát	BOUND ;
PN/sso+:i2sso	BOUND ;
PN/ssp+:ssp	BOUND ;
PN/sspi+:sspi	BOUND ;
PN/sspik+:sspik	BOUND ;
PN/sspom+:sspom	BOUND ;
PN/sstsaap+:i2sstsaap	BOUND ;
PN/sstsim+:i2sstsim	BOUND ;
PN/wa'kot+:wa'kot	BOUND ;
PN/wa's+:wa's	BOUND ;
PN/wa'sok+:wa'sok	BOUND ;
PN/waahkiááp+:waahkiááp	BOUND ;
PN/waaist+:waaist	BOUND ;
PN/waaká+:waaká	BOUND ;
PN/waami't+:waami't	BOUND ;
PN/waamis+:waamis	BOUND ;
PN/waamohs+:waamohs	BOUND ;
PN/waamsskaap+:waamsskaap	BOUND ;
PN/waanao'k+:waanao'k	BOUND ;
PN/waanat+:waanat	BOUND ;
PN/waaniit+:waaniit	BOUND ;
PN/waapat+:waapat	BOUND ;
PN/waapatohs+:waapatohs	BOUND ;
PN/waapi+:waapi	BOUND ;
PN/waapo'k+:waapo'k	BOUND ;
PN/waatow+:waatow	BOUND ;
PN/waattsi+:waattsi	BOUND ;
PN/waawatt+:waawatt	BOUND ;
PN/waawow+:waawow	BOUND ;
PN/waist+:waist	BOUND ;
PN/wattsi+:wattsi	BOUND ;
PN/wayam+:wayam	BOUND ;
PN/yááhs+:yááhs	BOUND ;
PN/yaam+:yaam	BOUND ;
PN/yaam+:yaam	BOUND ;
PN/yaam+:yaam	BOUND ;
PN/yaam+:yaam	BOUND ;
PN/yiistap+:yiistap	BOUND ;
PN/yiss+:yiss	BOUND ;
PN/yissk+:yissk	BOUND ;
PN/yoohk+:yoohk	BOUND ;
PN/yoohkiit+:yoohkiit	BOUND ;
PN/yootsip+:yootsip	BOUND ;	

LEXICON BOUND
0:%< PV_COUNTER ;

LEXICON PV_COUNTER
@D.pvcount@@P.pvcount.1@ PRENOUNS ;
@R.pvcount.1@@P.pvcount.2@ PRENOUNS ;
@R.pvcount.2@@P.pvcount.3@ PRENOUNS ;
@R.pvcount.3@@P.pvcount.4@ PRENOUNS ;
@R.pvcount.4@@P.pvcount.5@ PRENOUNS ;
@R.pvcount.5@@P.pvcount.6@ PRENOUNS ;

!!!!! After this, we collect the stems !!!!!

! Blackfoot Regular Noun Stems

! Below are the INDEPENDENT noun stems and their allomorphic forms (only if the allomorph is irregular). 

LEXICON NOUN_STEMS
@P.pos.NA@ INDEP_NA_STEMS ;
@P.pos.NI@ INDEP_NI_STEMS ;
@P.pos.VAI@ INDEP_NA_STEMS ;
@P.pos.VII@ INDEP_NI_STEMS ;

! When working with the lexicon, be sure to know the following lexical information:
! 1. Does it take the /-im/ suffix when possessed? If so, use NA_IM or NI_IM
! 2. Does the word take a short person prefix? If so, put %^SP at the beginning of the stem
! 3. What allomorphy does the stem undergo? If it takes oh-, put h at the beginning of the stem. If i -> o, use i3. If a -> i2, use a4. 
! If a -> o, use a3. 
! 4. Everything else should be accounted for in the phonology

! niksíssta

LEXICON INDEP_NA_STEMS
imitááwa:i3mitáá NA_IM ;
i'nokáá'tsiwa:i'nokáá'tsis NA ;
póósa:hpóós NA_IM ;   
áákiiwa:aakíí NA ;
nínaawa:nínaa NA ;
ohkíímaana:ohkíímaan NA ;
miistsísa:miistsís NA ;
pónna:hpónn NA ;
isttoána:%^SPi2sttoán NA ;
moksísa:%^SPmoksís NA ;    
ísska:%^SPí3ssk NA ; ! Prefixed form is óóhka
ísska:%^SPóóhka NA ; ! Prefixed form is óóhka
! Below is the full list of NI nouns. They need to be edited according to the pattern of the example nouns above.
! They were retrieved from the inanimate noun list in the browse section of the dictionary.
! Pairs		Part_of_Speech

LEXICON INDEP_NI_STEMS
aaápani:aaápan                   NI ;
ááhkioohsa'tsisi:ááhkioohsa'tsis NI ;
mííni:míín                       NI ;
ninihkssíni:ninihkssín           NI ;
sináákia'tsisi:sináákia'tsis      NI ;
matsikíni:%^SPmatsikín            NI ;
kinakíyi:%^SPkinákin            NI ;
mo'tokááni:%^SPmo'tokáán         NI ;

! Below is the full list of NI nouns. They need to be edited according to the pattern of the example nouns above.
! They were retrieved from the inanimate noun list in the browse section of the dictionary.

! Below are the regular DEPENDENT noun stems

LEXICON DEP_STEMS
@P.pos.NA@ DEP_NA_STEMS ;
@P.pos.NI@ DEP_NI_STEMS ;

LEXICON DEP_NA_STEMS
! Test Stems
nohkówa:ohkó                NAD ;
naaáhsa:maaáhs              NAD ;
nitána:itán                 NAD ;
niksíssta:iksísst           NAD ;
! Full list

LEXICON NA
@P.pos.NA@@R.class.NOUN@+NA:@P.pos.NA@@R.class.NOUN@0  IM ;
@R.class.VERB@+VAI:@R.class.VERB@0 VAI_SUFFIXES ;

LEXICON NA_IM
@P.im.IM@@P.pos.NA@@R.class.NOUN@+NA:@P.im.IM@@P.pos.NA@@R.class.NOUN@  IM ;
@R.class.VERB@+VAI:@R.class.VERB@0 VAI_SUFFIXES ;

LEXICON NI
@P.pos.NI@@R.class.NOUN@+NI:@P.pos.NI@@R.class.NOUN@0  IM ;
@R.class.VERB@+VII:@R.class.VERB@0 VII_SUFFIXES ;

LEXICON NI_IM
@P.im.IM@@P.pos.NI@@R.class.NOUN@+NI:@P.im.IM@@P.pos.NI@@R.class.NOUN@0  IM ;
@R.class.VERB@+VII:@R.class.VERB@0 VII_SUFFIXES ;

LEXICON NAD
@P.pos.NA@+NAD:@P.pos.NA@0  POSS_NUM ;

LEXICON NID
@P.pos.NI@+NID:@P.pos.NI@0  POSS_NUM ;

! Below is the combinatorial PARADIGM for the possessive circumfixes

! POSS+stem+POSS+NUM
! POSS+stem+POSS+OBV
! stem+NUM
! stem+OBV

LEXICON IM
0 POSS_NUM ;
@D.person.NULL@@R.im.IM@:@D.person.NULL@@R.im.IM@%>im POSS_NUM ;
@D.person.NULL@@D.im.IM@                              POSS_NUM ;
@R.person.NULL@                                       POSS_NUM ;

LEXICON POSS_NUM
! Singular possessors
@R.person.NI@+Px1Sg:@R.person.NI@0   NOUN_SUFFIXES ;
@R.person.KI@+Px2Sg:@R.person.KI@0   NOUN_SUFFIXES ;
@R.person.OT@+Px3Sg:@R.person.OT@0   NOUN_SUFFIXES ;
@R.person.NULL@:@R.person.NULL@0      NOUN_SUFFIXES ;
! Plural possessors
@R.person.NI@+Px1Pl:@R.person.NI@%>innaan  NOUN_SUFFIXES ;
@R.person.KI@+Px21Pl:@R.person.KI@%>innoon NOUN_SUFFIXES ;
@R.person.KI@+Px2Pl:@R.person.KI@%>oaawa   NOUN_SUFFIXES ;
@R.person.OT@+Px3Pl:@R.person.OT@%>oaawa   NOUN_SUFFIXES ;

LEXICON NOUN_SUFFIXES
@R.pos.NA@ NA_SUFFIXES ;
@R.pos.NI@ NI_SUFFIXES ;

LEXICON NA_SUFFIXES
! Obviative
@R.person.NULL@+Obv:@R.person.NULL@%>yi # ; ! Optional obviative with non-possessed form
@D.person.NULL@@R.person.OT@+Obv:@D.person.NULL@@R.person.OT@%>yi # ; ! Obligatory obviative with 3rd person possessor
@D.person.NULL@@D.person.OT@+Obv:@D.person.NULL@@D.person.OT@%>yi # ; ! Optional obviative with non-3rd possessor
! Plural
+Pl:%>iksi # ; ! Optional plural NO CONDITIONS (other than non-singular)
! Non-Referring
+Non:%>i # ; ! Optional non-referring suffix, number unrestricted
@D.person.OT@+Sg:@D.person.OT@%>wa # ; ! Optional singular for non-3rd person possessed, non-plural only

LEXICON NI_SUFFIXES
@D.number.PL@+Sg:@D.number.SG@%>yi # ; 
@D.number.SG@+Pl:@D.number.SG@%>istsi # ;
@D.number.SG@@D.number.PL@+Non:@D.number.SG@@D.number.PL@%>i # ;

! Below is the set of verb suffixes that occur when a noun undergoes the verbalization process. (aakiiyiwa 'she is a woman').
! They are only instransitive verbs. Some things to note. I have only included the person suffixes, not the derivational suffixes.
! This verb paradigm does not include dependent nouns.

LEXICON VAI_SUFFIXES
@P.mode.IND@+Ind:@P.mode.IND@ INDEP_VAI_SUFFIXES ;
@P.mode.CON@+Cnj:@P.mode.CON@ CONJ_VAI_SUFFIXES ;
@P.mode.SUB@+Sbj:@P.mode.SUB@ SUBJ_VAI_SUFFIXES ;
@P.mode.IRR@+Irr:@P.mode.IRR@ UNREAL_VAI_SUFFIXES ;
@P.mode.IMP@+Imp:@P.mode.IMP@ IMP_VAI_SUFFIXES ;

LEXICON INDEP_VAI_SUFFIXES
! Third Person Interrogatives
@R.person.NULL@+3Sg+INTERR:@R.person.NULL@%>waatsiksi # ;
@R.person.NULL@+3Pl+INTERR:@R.person.NULL@%>waiksaawa # ;
! Singular INDEPENDENT
@R.person.NI@+1Sg:@R.person.NI@%>yi   	ANIM_INTERR ;	
@R.person.KI@+2Sg:@R.person.KI@%>yi   		ANIM_INTERR ;
@R.person.NULL@+3Sg:@R.person.NULL@%>wa		ENCLITICS ;
@R.person.NULL@+4Sg:@R.person.NULL@%>yini   	ENCLITICS ; ! Unknown, but following Frantz regarding the third person.
! Plural INDEPENDENT
@R.person.NI@+1Pl:@R.person.NI@%>yihpinnaana  ANIM_INTERR ;	
@R.person.NULL@+21Pl:@R.person.NULL@%>yio'pa	 ANIM_INTERR ;	
@R.person.KI@+2Pl:@R.person.KI@%>yihpoaawa	 ANIM_INTERR ;  	
@R.person.NULL@+3Pl:@R.person.NULL@%>yi		ENCLITICS ;
@R.person.NULL@+4Pl:@R.person.NULL@%>yi   	ENCLITICS ;

LEXICON CONJ_VAI_SUFFIXES
! Singular CONJUNCTIVE
@R.person.NI@+1Sg:@R.person.NI@%>yihsi   	ENCLITICS ; 
@R.person.KI@+2Sg:@R.person.KI@%>yihsi  	ENCLITICS ;
@R.person.OT@+3Sg:@R.person.OT@%>yihsi 		ENCLITICS ;
@R.person.NULL@+4Sg:@R.person.NULL@%>yihsi   	ENCLITICS ;
! Plural CONJUNCTIVE
@R.person.NI@+1Pl:@R.person.NI@%>yihsinnaana  ENCLITICS ;
@R.person.NI@+1Pl:@R.person.NI@%>yihsinnaan  ENCLITICS ;
@R.person.NULL@+21Pl:@R.person.NULL@%>yihsi 	 ENCLITICS ;
@R.person.KI@+2Pl:@R.person.KI@%>yihsoaayi	 ENCLITICS ;  
@R.person.OT@+3Pl:@R.person.OT@%>yihsi	ENCLITICS ;	
@R.person.NULL@+4Pl:@R.person.NULL@%>yihsi	ENCLITICS ;

LEXICON SUBJ_VAI_SUFFIXES
! Singular SUBJUNCTIVE
@R.person.NULL@+1Sg:@R.person.NULL@%>yiniki   	ENCLITICS ;
@R.person.NULL@+2Sg:@R.person.NULL@%>yiniki   	ENCLITICS ;
@R.person.NULL@+3Sg:@R.person.NULL@%>yisi   	ENCLITICS ;
@R.person.NULL@+4Sg:@R.person.NULL@%>yisi   	ENCLITICS ;
! Plural SUBJUNCTIVE
@R.person.NULL@+1Pl:@R.person.NULL@%>yinnaaniki  ENCLITICS ;
@R.person.NULL@+21Pl:@R.person.NULL@%>yinoainiki ENCLITICS ;	
@R.person.NULL@+2Pl:@R.person.NULL@%>yio'ki 		ENCLITICS ;
@R.person.NULL@+3Pl:@R.person.NULL@%>yisi			ENCLITICS ;
@R.person.NULL@+4Pl:@R.person.NULL@%>yisi			ENCLITICS ;

LEXICON UNREAL_VAI_SUFFIXES
! Singular UNREAL
@R.person.NI@+1Sg:@R.person.NI@%>yihtopi   	ENCLITICS ;
@R.person.KI@+2Sg:@R.person.KI@%>yihtopi   	ENCLITICS ;
@R.person.NULL@+3Sg:@R.person.NULL@%>yiwahtopi	ENCLITICS ;
@R.person.NULL@+4Sg:@R.person.NULL@%>yiwahtopini   ENCLITICS ;	
! Plural UNREAL
@R.person.NI@+1Pl:@R.person.NI@%>yihpinnaanopi  ENCLITICS ;
@R.person.NULL@+21Pl:@R.person.NULL@%>yihpoaawopi 	ENCLITICS ;	
@R.person.KI@+2Pl:@R.person.KI@%>yiwahtopiyi	ENCLITICS ;   
@R.person.NULL@+3Pl:@R.person.NULL@%>yiwahtopiyi	ENCLITICS ;
@R.person.NULL@+4Pl:@R.person.NULL@%>yiwahtopiyini    ENCLITICS ;

LEXICON IMP_VAI_SUFFIXES
! Singular IMPERATIVE
+Sg:%>t	ENCLITICS ;
! Plural IMPERATIVE
+Pl:%>k	ENCLITICS ;

! BELOW ARE THE VII SUFFIXES

LEXICON VII_SUFFIXES
@R.mode.IND@+Ind:@R.mode.IND@ INDEP_VII_SUFFIXES ;
@R.mode.CON@+Cnj:@R.mode.CON@ CONJ_VII_SUFFIXES ;
@R.mode.SUB@+Sbj:@R.mode.SUB@ SUBJ_VII_SUFFIXES ;
@R.mode.IRR@+Irr:@R.mode.IRR@ UNREAL_VII_SUFFIXES ;

LEXICON INDEP_VII_SUFFIXES
! Inanimate Interrogatives
@R.person.NULL@+%0Sg+INTERR:@R.person.NULL@%>waatsiksi # ;
@R.person.NULL@+%0Pl+INTERR:@R.person.NULL@%>waistsaawa # ;
! Singular INDEPENDENT
@R.person.NULL@+%0Sg:@R.person.NULL@%>wa		ENCLITICS ;
! Plural INDEPENDENT
@R.person.NULL@+%0Pl:@R.person.NULL@%>yi		ENCLITICS ;

LEXICON CONJ_VII_SUFFIXES
! Singular CONJUNCTIVE
@R.person.OT@+%0Sg:@R.person.OT@%>yihsi 		ENCLITICS ;
! Plural CONJUNCTIVE
@R.person.OT@+%0Pl:@R.person.OT@%>yihsi	ENCLITICS ;	

LEXICON SUBJ_VII_SUFFIXES
! Singular SUBJUNCTIVE
@R.person.NULL@+%0Sg:@R.person.NULL@%>yisi   	ENCLITICS ;
! Plural SUBJUNCTIVE
@R.person.NULL@+%0Pl:@R.person.NULL@%>yisi			ENCLITICS ;

LEXICON UNREAL_VII_SUFFIXES
! Singular UNREAL
@R.person.NULL@+%0Sg:@R.person.NULL@%>yiwahtopi	ENCLITICS ;
! Plural UNREAL  
@R.person.NULL@+%0Pl:@R.person.NULL@%>yiwahtopiyi	ENCLITICS ;

LEXICON ANIM_INTERR
0 # ;
+INTERR:%>hpa # ;

! The following lexicon contains the enclitic pronouns or attached pronouns from Frantz 2017 Chapter 9
! Using the term D3Sg follows Frantz in distinguishing between the 3rd person pronoun used when there
! is only one argument (Distinct third person singular), and just the regular 3rd person pronoun.
! They are not marked as subject or object because they can be either.

LEXICON ENCLITICS
0 # ;
+PRO+3/%0:%>aawa # ;
+PRO+3Pl:%>aiksi # ;
+PRO+D3Sg:%>áyi # ;
+PRO+%0Pl:%>aistsi # ;

! End Code
